【裁判字號】    95,家聲,4
【裁判日期】    950426
【裁判案由】    訴訟救助
【裁判全文】
臺灣高等法院民事裁定                   95年度家聲字第4號
    聲  請  人  乙○○
上列聲請人因與甲○○間給付扶養費事件，聲請訴訟救助，本院
裁定如下：
    主  文
聲請駁回。
聲請程序費用由聲請人負擔。
    理  由
一本件聲請人請求相對人甲○○給付扶養費事件，前經臺灣板橋
  地方法院於民國95年2月17日以94年度重家訴字第14號第一審
  判決駁回，聲請人不服，上訴求為廢棄原判決並判命相對人給
  付新臺幣（下同）480,000元及遲延利息，暨自94年6月1日起
  至99年5月1日止按月給付20,000元（上述按月給付部份，聲請
  人於原法院請求相對人給付至129年6月1日止，上訴後減縮如
  上）。聲請人以因相對人拒不給付伊家庭生活費用，致伊須負
  擔子女生活費用及保險費等家庭生活支出，實無資力負擔律師
  費用及訴訟費用，經伊向財團法人法律扶助基金會聲請法律扶
  助，業經准許在案，爰依法律扶助法第62條之規定，聲請准予
  訴訟救助。
二按經財團法人法律扶助基金會分會准予法律扶助之無資力者，
  其於訴訟程序中，向法院聲請訴訟救助時，固應准予訴訟救助
  ，惟有不符法律扶助事實之證明者，則不在此限，法律扶助法
  第62條定有明文。
三查，本件聲請人經財團法人法律扶助基金會台北分會（下稱法
  扶台北分會）准予法律扶助之事實，固據其提出該會扶助律師
  接案通知書為證，惟聲請人於原法院聲請訴訟救助（案列94年
  度家救字第57號）時，原法院依向財政部臺灣省北區國稅局新
  莊稽徵所函調之聲請人91至93年度綜合所得稅資料後，通知聲
  請人於94年10月13日到庭並提出台北縣林口鄉農會（下稱林口
  鄉農會）及彰化商業銀行林口分行（下稱彰銀林口分行）之活
  期儲蓄存款存摺後發現：聲請人在(一)林口鄉農會林口本會存款
  於94年10月13日當日轉存定存300,000元及提領現金130,000
  元，尚有餘額102,139元，(二)彰銀林口分行於94年10月13日尚
  有存款82,526元，尚難認聲請人係無資力以負擔第二審裁判費
  26,448元之人，此有相關案卷可憑。聲請人雖主張其尚需負擔
  子女家庭生活費用云云，然聲請人與相對人於原法院審理前揭
  給付扶養費事件時即就是否由聲請人獨力支出子女生活費用等
  家庭生活支出爭執，況聲請人在原審曾經繳納裁判費88,912元
  ，既未釋明經濟狀況確有重大之變遷，依最高法院17年聲字第
  12 4號判例意旨，亦不能遽請救助。是聲請人既有不符法律扶
  助之事實證明，其聲請訴訟救助，即無從准許。
四依民事訴訟法第95條、第78條，裁定如主文。
中    華    民    國    95    年    4     月    26    日
                  民事第九庭審判長法  官  黃熙嫣
                                  法  官  呂太郎
                                  法  官  楊力進
正本係照原本作成。
如不服本裁定，應於收受送達後10日內向本院提出抗告狀，並應
繳納抗告費新台幣１千元。
中    華    民    國    95    年    4     月    27    日
                                  書記官  劉家聲


司法院資訊處製作；財團法人民間司法改革基金會備份。
